# 收购少数股东股权合并抵消处理

提问人：北极熊 520 时间：2017-07-18 15:26:22
集团公司A为母公司，B公司为全资子公司，C公司的少数股东持股比例为2%，现B公司溢价购买C公司2%的少数股权，B公司无资本公积，按支付对价入长期股权投资，那现在是否在编制集团合并报表时做抵消处理，若冲减未分配利润的话，会抵不平吧，未分配利润整个合并层面的抵消借贷方金额应该是相等的啊，支付对价与收购的净资产差额应该怎么处理？

回答人：chenyiwei
此处B、A均需分别编制合并报表。在这两个合并报表层面，该交易均体现为一项收购少数股权交易。应以本层次合并报表中的权益项目金额为基础，将收购价款与被收购的少数股权对应的C公司帐面净资产份额之间的差额依次冲减资本公积、盈余公积、未分配利润。如果B合并报表层面的资本公积不够冲减而A的合并报表层面足够，则两个合并报表层面的冲减权益金额虽然相同，但在具体的权益项目之间的分布不同。